# 求助陈版，投资支付的现金和支付其他与投资活动有关的现金。

提问人：liuweisheng 时间：2019-10-11 22:52:27
求助陈版，投资支付的现金和支付其他与投资活动有关的现金有时候区分不清，购买的理财和证券产品计入哪个科目。谢谢老师

回答人：chenyiwei
这两者只是一个具体的分类细节问题，实务中做法并不统一。但一般理解，支付的款项形成不属于现金及现金等价物的金融资产的，则还是列入 “投资支付的现金”更好。当然，如果根据以往习惯，列入 “支付的其他与投资活动有关的现金”，且已在附注中披露其具体交易内容的，也可以接受。